臺灣臺北地方法院民事判決　　　　　　100年度小上字第109號
上　訴　人　張証量
訴訟代理人　陰正邦律師
被上訴人　　信義臻品大廈管理委員會
法定代理人　孫州男
上列當事人間請求損害賠償事件，上訴人對於中華民國100年8月
31日本院臺北簡易庭100年度北小字第648號第一審判決提起上訴
，本院判決如下：
    主  文
上訴駁回。
第二審訴訟費用新臺幣壹仟伍佰元由上訴人負擔。
    事  實
一、按對於小額程序之第一審裁判之上訴，非以其違背法令為理
    由，不得為之，民事訴訟法第436條之24第2項定有明文。又
    民事訴訟法第468條規定，判決不適用法規或適用不當者，
    為違背法令。而判決有同法第469條所列第1款至第5款情形
    之1者，為當然違背法令，此依同法第436條之32第2項之規
    定，上開條文於小額事件之上訴程序準用之。是當事人提起
    上訴，如依民事訴訟法第468條規定，以原審判決有不適用
    法規或適用法規不當為理由時，其上訴狀或理由書應有具體
    之指摘，並揭示該法規之條項或其內容。若係成文法以外之
    法則，應揭示該法則之旨趣。倘為司法院解釋、或最高法院
    之判例，則應揭示該判解之字號或其內容。如依民事訴訟法
    第436條之32第2項、第469條第1款至第5款所列情形為理由
    時，其上訴狀或理由書，應揭示合於該條款之事實。最高法
    院71年度臺上字第314號著有判例可資參照。又對於小額程
    序之第二審判決，依上訴意旨足認上訴為無理由者，得不經
    言詞辯論為之，民事訴訟法第436條之29第2款亦著有規定。
二、上訴意旨略以：原審認被上訴人無侵權行為能力，有判決違
    背法令之虞。且最高法院50年台上字第2719號判例意旨認訴
    訟程序上賦予非法人團體當事人能力，故應認在實體上非法
    人團體有權利義務歸屬之資格。且最高法院98年度台上字第
    790號判決意旨，明確指出公寓大廈管理委員會具有侵權行
    為能力。
三、本件未經言詞辯論，被上訴人部分無何聲明或陳述可資記載
    。
四、經查：上訴人雖有具體指明前開違背法令情事，然上訴人所
    指稱之最高法院50年台上字第2719號判例意旨闡述者為公寓
    大廈管理委員會具當事人能力，並無論及其是否為實體法上
    權利義務主體，上訴人尚難據此引用原審判決有違背前開判
    例之情事。又上訴人主張原審判決違反最高法院98年台上字
    第790號判決意旨云云，然依前揭說明，本件上訴人所揭示
    者僅為最高法院之裁判，尚未編審為判例，自難謂違反上開
    裁判要旨者，即為判決違背法令。況且，最高法院98年度台
    上第790號裁判要旨，僅在闡明管理委員會有當事人能力，
    有成為訴訟上當事人之資格，得以其名義起訴或被訴，具有
    訴訟實施權，於管理委員會基於規約約定或區分所有權人會
    議所為職務之執行致他人於損害，而應由區分所有權人負賠
    償責任時，得由被害人依程序選擇權對管委會提起侵權行為
    損害賠償，與本件上訴人所受損害之原因有別，自難認原判
    決有何違背法令之處。故本院認其前開上訴應無理由。爰不
    經言詞辯論，逕予駁回。
五、本件第二審訴訟費用，確定為如主文第2項所示金額。
六、據上論結，本件上訴為無理由，依民事訴訟法第436條之29
    第2款、第436條之32第1項、第2項、第449條第1項、第436
    條之19第1項、第78條，判決如主文。
中    華    民    國  100    年    10    月    11    日
                 民事第五庭    審判長法  官  薛中興
                                     法  官  郭顏毓
                                     法  官  羅月君
以上正本係照原本作成。
本判決不得上訴。
中    華    民    國  100    年    10    月    11    日
                                     書記官  王文心